【裁判字號】    94,交訴,125
【裁判日期】    950301
【裁判案由】    公共危險等
【裁判全文】
臺灣臺南地方法院刑事判決             94年度交訴字第125號
公  訴  人  臺灣臺南地方法院檢察署檢察官
被      告  甲○○
選任辯護人  彭大勇律師
            林士龍律師
上列被告因公共危險案件，經檢察官提起公訴（94年度調偵字第
277號），本院依簡式審判程序判決如下：
    主  文
甲○○犯肇事致人傷害逃逸罪，處有期徒刑陸月，如易科罰金，
以參佰元折算壹日。
    事  實
一、甲○○於民國94年1月5日22時15分許前某時，駕駛車牌號碼
    S4-2736號自小客車，沿臺南市○○○路○段由東向西方向行
    駛，於當日22時15分許，途經該路53巷巷口時，與乙○○所
    駕駛由南往北欲通過該交岔路口之車牌號碼VIY-376 號輕機
    車發生碰撞，致乙○○人車倒地，受有「頭部外傷併腦挫傷
    及嚴重腦浮腫、右側顳葉顱骨骨折、蜘蛛膜下腔出血、左側
    顳葉挫傷性腦出血、右側急性硬膜腦上出血、右耳出血、右
    腳多處擦挫傷」等傷害（過失傷害部分嗣經撤回告訴，本院
    另為不受理判決）。甲○○明知駕駛自小客車肇事致人受傷
    ，應停車對乙○○採取必要救護措施，及留置現場等待警方
    前往處理，以釐清責任，竟基於肇事逃逸之犯意，旋即繼續
    駕車逃逸。經在場目擊本案交通事故發生經過之駕駛人滑翔
    記下甲○○所駕駛自小客車車牌號碼告知警方，警方繼循線
    查悉上開自小客車為甲○○所駕駛，而查獲上情。
二、案經乙○○之配偶丙○○訴由臺南市警察局第六分局報請臺
    灣臺南地方法院檢察署檢察官偵查起訴。
    理  由
一、程序方面─
  (一)按除被告所犯為死刑、無期徒刑、最輕本刑為3 年以上有期
    徒刑之罪或高等法院管轄第一審案件者外，於法院行準備程
    序進行中，被告先就被訴事實為有罪之陳述時，審判長得告
    知被告簡式審判程序之旨，並聽取當事人、代理人、辯護人
    及輔佐人之意見後，裁定進行簡式審判程序；且受命法官行
    準備程序，與法院或審判長有同一之權限，刑事訴訟法第27
    3條之1第1項及279條第2 項前段分別定有明文。本件被告甲
    ○○所為係犯死刑、無期徒刑、最輕本刑為3 年以上有期徒
    刑以外之罪，其於準備程序中就被訴事實為有罪之陳述，經
    受命法官告知簡式審判程序之旨，並聽取公訴人、被告及辯
    護人之意見後，本院認為適宜由受命法官獨任進行簡式審判
    程序。
  (二)簡式審判程序之證據調查，不受刑事訴訟法第159條第1項、
    第161條之2、第161條之3、第163條之1及第164條至第170條
    規定之限制，亦為同法第273條之2所明文。是此，證人滑翔
    於警詢中之陳述、道路交通事故現場圖、道路交通事故調查
    報告表(一)(二)及邱綜合醫院診斷證明書，本院自可採為證據，
    先此敘明。
二、認定犯罪事實所憑證據及理由─
  (一)上開事實，業據被告甲○○迭於警詢中及本院審理時供承不
    諱（參警卷第1頁至第7頁、本院94年6月29日、同年10月5日
    、95年1 月10日準備程序筆錄及95年2月7日審判筆錄），核
    與目擊證人滑翔於警詢證述之情節大致相符（參警卷第8 頁
    ），且有道路交通事故現場圖、道路交通事故調查報告表(一)
    、(二)、交通事故現場蒐證照片22幀（警卷第20頁至第22頁、
    第31頁至第41頁），及被害人乙○○之邱綜合醫院診斷證明
    書2 紙附卷可稽（警卷第16頁至第17頁）。被告自白核與事
    實相符，堪信為真實。
  (二)按刑法第185條之4之駕駛動力交通工具，肇事致人死傷逃逸
    罪，係以處罰肇事後逃逸之駕駛人為目的，俾促使駕駛人於
    肇事後能對被害人即時救護，以減少死傷，是該罪之成立，
    祇以行為人有駕駛動力交通工具肇事，致人死傷而逃逸之事
    實為已足，至行為人之肇事原因如何，則非所問，迭據最高
    法院93年度臺上字第5599號、89年度臺上字第2157號著有判
    決意旨可資參照。換言之，該罪立法之目的係為維護交通安
    全，減少被害人之死傷，促使駕駛人於肇事後，能對被害人
    即時救護。是依上揭說明，被告於肇事後不得擅自離去，詎
    被告擅自駕車離去，亦未報警或採取適當之救治措施，則被
    告自應負刑法之駕駛動力交通工具肇事致人受傷而逃逸之罪
    責。
三、論罪科刑之理由─
  (一)核被告甲○○所為，係犯刑法第185條之4之肇事致人傷害逃
    逸罪。
  (二)本院審酌被告肇事後未救護傷者，反駕車逃逸，誠屬不該，
    惟念及被告事後已與告訴人達成民事和解，並經告訴人表示
    不再追究其刑事責任，有和解書及刑事撤回告訴狀等附卷可
    參，復審認被告犯後坦承犯行，態度良好等一切情狀，量處
    如主文所示之刑，並諭知易科罰金之折算標準。
四、適用之法律─
  (一)刑事訴訟法第299條第1項前段、第273條之1第1項。
  (二)刑法第185條之4、第41條第1項前段。
  (三)罰金罰鍰提高標準條例第2條。
本案經檢察官羅瑞昌到庭執行職務。
中    華    民    國    95    年    3     月    1     日
                  交通法庭  法  官  張維君
以上正本證明與原本無異。
如不服本判決，應於判決送達後10日內，向本院提出上訴狀（應
附繕本）。
                            書記官  陳志德
中    華    民    國    95    年    3     月    1     日
附錄本案論罪科刑法條全文：
刑法第185條之4：
駕駛動力交通工具肇事，致人死傷而逃逸者，處6月以上5年以下
有期徒刑。


司法院資訊處製作；財團法人民間司法改革基金會備份。
